【裁判字號】    96,易,2109
【裁判日期】    970121
【裁判案由】    傷害等
【裁判全文】
臺灣臺北地方法院刑事判決              96年度易字第2109號
公  訴  人  臺灣臺北地方法院檢察署檢察官
被      告  丁○○
            戊○○
            己○○
            壬○○
上列被告因傷害等案件，經檢察官提起公訴（96年度偵字第9762
0號），本院判決如下：
    主  文
己○○共同傷害人之身體，處有期徒刑參月，如易科罰金以新臺
幣壹仟元折算壹日，減為有期徒刑壹月又拾伍日，如易科罰金以
新臺幣壹仟元折算壹日。
壬○○以強暴方法使人行無義務之事，處罰金新臺幣捌仟元，如
易服勞役以新臺幣壹仟元折算壹日，減為罰金新臺幣肆仟元，如
易服勞役以新臺幣壹仟元折算壹日。
戊○○傷害人之身體，處拘役參拾日，如易科罰金以新臺幣壹仟
元折算壹日，減為拘役拾伍日，如易科罰金以新臺幣壹仟元折算
壹日。
丁○○以加害生命之事，恐嚇他人致生危害於安全，處拘役參拾
日，如易科罰金以新臺幣壹仟元折算壹日，減為拘役拾伍日，如
易科罰金以新臺幣壹仟元折算壹日；又傷害人之身體，處拘役參
拾日，如易科罰金以新臺幣壹仟元折算壹日，減為拘役拾伍日，
如易科罰金以新臺幣壹仟元折算壹日。應執行拘役貳拾伍日，如
易科罰金以新臺幣壹仟元折算壹日。
丁○○被訴毀損部分公訴不受理。
    事  實
一、丁○○、己○○、壬○○、戊○○、李國輝、高炳發、廖朝
    景、庚○○、何正旭（上述五人業經不起訴處分）、甲○○
    均為計程車司機；莊柏林於民國96年3月7日15時50分許，在
    臺北縣新店市○○路362號新店耕莘醫院院區內A棟大樓前車
    道旁，因認甲○○插隊未依規定排班，而與甲○○發生口角
    ，莊柏林即與真實姓名、年籍不詳之成年人共同基於普通傷
    害之犯意聯絡，共同徒手毆打甲○○頭部及身體。嗣壬○○
    因甲○○抄寫其計程車車牌號碼，為使甲○○聽其解釋其未
    參與吵架抄其車牌無意義等事，竟基於以強暴方法使人行無
    義務之事及毀損他人之物之犯意，以拉扯甲○○之外套之方
    式，使甲○○聽從其前開解釋，使甲○○行無義務之事，致
    甲○○外套受有破裂之損壞，足生損害於甲○○；而戊○○
    因甲○○抄寫其車號，於壬○○與甲○○發生拉扯之際，基
    於普通傷害之犯意，捶打甲○○之頭部。嗣後丁○○到場，
    ，基於恐嚇之犯意，出言向甲○○恫嚇：「下次在木柵看到
    你就給你好看，你再來就給你完蛋。」等語，致使甲○○心
    生畏懼，另基於普通傷害他人身體之犯意，徒手毆打甲○○
    之頭部。己○○與前開成年人、戊○○、丁○○，分別致甲○○受有枕部頭皮10乘10公分（cm）、背部4乘4公分、前胸
    壁14乘14公分之挫傷，胸壁4乘4公分、右拇指5乘5公釐（mm
    ）之挫傷併淺創傷，及右側頂部頭皮挫傷併淺創傷4乘4公分
    等傷害。
二、案經甲○○訴由臺北縣政府警察局新店分局報請臺灣臺北地
    方法院檢察署檢察官偵查起訴。
    理  由
壹、有罪部分
一、按被告以外之人於審判外之陳述，雖不符前四條之規定，而
    經當事人於審判程序同意作為證據，法院審酌該言詞陳述或
    書面陳述作成時之情況，認為適當者，亦得為證據。當事人
    、代理人或辯護人於法院調查證據時，知有第159條第1項不
    得為證據之情形，而未於言詞辯論終結前聲明異議者，視為
    有前項之同意。刑事訴訟法第159條之5定有明文。查被告己○○、壬○○、戊○○、丁○○對於證人高炳發、李國輝、
    廖朝景、庚○○、何正旭於警詢、偵查中之陳述、以及臺北
    市立萬芳醫院驗傷診斷證明書，均未爭執其證據能力，並同
    意作為證據，本院審酌其作成時之情況，認為並無不適當之
    情事，均得作為證據，合先敘明。
二、訊據被告己○○、壬○○、戊○○、丁○○固均坦承有於前
    揭時地在場，惟均矢口否認分別有何傷害、毀損、恐嚇危害
    安全、強制罪犯行：
  (一)被告己○○辯稱：伊是因為告訴人前面的司機常常在看報紙
    ，過去敲該司機之車門叫他不要一直看報紙，告訴人就以為
    伊在跟他說要擋住告訴人。伊從頭到尾都只有在告訴人面前
    跟告訴人甲○○吵架，沒有打告訴人，吵架是因告訴人沒有
    照規定排班，違規插班。伊跟告訴人吵架後，後面有1 個年
    輕人看不過，過來跟告訴人打約10幾秒鐘，跑來跑去，那個
    年輕人伊不知道是誰，故打告訴人者是另1個人等語。
  (二)被告壬○○辯稱：伊沒有強制行為，在告訴人他們吵架完後
    ，伊才進去排班的，伊與戊○○從廁所出來，告訴人已經抄
    好車號，是有人告訴伊「你沒有跟他吵架，告訴人為何抄你
    車號」，伊問告訴人是不是要對伊不利，告訴人不理，伊就
    用左手去拉告訴人夾克一下，拉約2、3秒，告訴人就把伊手
    擋開了，沒有告訴人說的10幾分鐘，伊拉告訴人的目的是要
    跟告訴人講話，沒有不讓告訴人走的意思，我說「我沒有跟
    你吵架，抄我車牌也沒有意義」，告訴人說要讓我們通通有
    獎。告訴人衣服沒有破損，且伊左手拇指受傷，只有一小節
    而已，沒辦法使力，不可能二隻手抓住告訴人等語。
  (三)被告戊○○辯稱：伊只是進去上廁所，告訴人在前面，伊問
    告訴人玻璃為何破掉，並問為何抄伊車號，告訴人說看到就
    抄，伊沒有傷害告訴人等語。
  (四)被告丁○○辯稱：伊沒有恐嚇告訴人，根本沒有跟告訴人講
    話，伊是後來在告訴人抄車號時才去排班，看到現場玻璃被
    打破，當警察來時，告訴人莫名其妙跟警察說要伊跟著一起
    到派出所，當時告訴人坐在車上，伊到告訴人車門邊，想要
    叫告訴人出來講清楚，伊有拉告訴人的衣服，但是應該是沒
    有拉破，也沒有打告訴人，那位警察在旁邊就把伊勸開，檢
    察官所起訴之恐嚇、毀損、傷害犯行都不實在。告訴人不能
    因事後他無法指認出跟他打架的人是誰，所以就在現場亂槍
    打鳥，告訴人對當時其有無插班的狀況，不是很清楚，才會
    造成誤會，告訴人跟別人發生的口角、爭吵，並不表示一定
    是屬於耕莘車隊的不對，告訴人自己的態度也有瑕疵在，所
    以才會引起爭執、互毆等語。
三、經查：
  (一)證人即告訴人甲○○於本院審理時具結證述：「當天我是先
    載客人過去，客人下車後，我看耕莘醫院前面有排2、3台車
    ，我看排班車很少，就想跟著排，因為有很多客人等著要坐
    車，我就排在第三台後面，我因為要用溼紙巾擦車，就把車
    停在己○○後面，想跑去買溼紙巾，己○○就說『你車子要
    停在這邊，人不要走掉，不然他們的車子要過來載客人，要
    閃不好閃』，我就說我要排班，就排在他後面，己○○說『
    我後面不是你，你插隊』，就不讓我去接客人，他及前面的
    警衛把我擋住不讓我接客人，我就說『為什麼可以你載客人
    ，我不能載』，他就說你插隊，他們後面的人就過來把客人
    載走，己○○、警衛就一直擋住我不讓我接客人，我就叫警
    察來，警察很久才來，警察讓我載了一個客人出去，這是發
    生的第一次，這時還沒有發生傷害或毀損的事。第二次我想
    說我一定要看清楚，就從最後面排，我前面的那位司機，今
    天沒有到庭，我排在他後面停下來，想說客人很快就來，可
    是己○○就跑到我前面的司機跟他說了什麼，他就不走了，
    我覺得很奇怪，前面有客人在招手，他為什麼不前進，我就
    向前問他，你為什麼不前進，他就把窗子搖下來，眼睛瞪的
    大大的，看起來很兇的樣子，我就往後面看，看到己○○在
    看我，我就猜到他們在阻擋我載客人，我就跟己○○說『你
    是故意不讓我載客人，己○○就跑過來用手還有身體推撞我
    ，我不服氣，我也抵著他，後面有一位今天未到庭的司機說
    我是來亂的，就直接打下去，己○○就從我後腦打下去，他
    們二個就一直打我，我頭昏被嚇到，拿手上的雨傘揮過去掙
    脫他們，後來就有人說警察來了警察來了，結果警察沒有來
    ，好久好久，我停在那邊看到今日沒有到庭的司機蹲在地上
    手上拿著網球拍，我沒有看到他敲破我的擋風玻璃，後來他
    們車隊很多人來，就載了客人準備要開走，所以我就開始拿
    紙要抄車號，我將車號全部抄起來後，壬○○就抓住我，說
    我抄他車號幹嘛，我當然跟他說我沒有抄你車號，我抄車號
    不行不可以嗎，他二隻手就抓住我二隻手、衣服拉扯，好像
    要打架，壬○○有扯破我外套，我叫壬○○放開，不然要告
    他妨害自由，因為他一直抓著不放很久，後面戊○○就來了
    ，看四下無人，就朝我的前額重重搥了一下，警察一直沒有
    來，是他們的頭頭丁○○來了，他就說我是一個小蘿蔔頭，
    這麼簡單的事情還要這麼多人來，他問我住哪裡，我說我住
    木柵，就說下次在木柵看到你就給你好看，你再來就給你完
    蛋，我說你們這樣對我，我要告你們，他說你告到總統那邊
    也一樣，後來警察就來了，我對丁○○說警察來了你就不敢
    講實話，當時我人已經回到我車上，他就過來打開車門，我
    就把門關起來，他又打開車門朝我的頭部前額重重搥了一下
    ，警察看我們在推拉，要我跟丁○○一起回到警局。丁○○
    打的時候多少有碰到我的眼睛，但是當時眼睛沒有怎麼樣，
    丁○○對我講說不要在木柵被他看到這些話時，警察還沒有
    來，所以沒有聽到。我第一次去現場排班大概下午1、2點，
    第二次去排班大概下午3、4點。我右拇指5乘5公釐淺創是己○○跟今天沒有到庭的司機打的，我不記得、也沒辦法確定
    其他診斷證明書上所示之傷害分別是由被告己○○、丁○○
    、戊○○哪位所造成，我那時被打的頭暈暈的。己○○、戊○○二個都有打到頭部，一個從前面，一個從後面，丁○○
    只有打頭部，還有拉扯衣服推撞。壬○○抓著我的二隻手不
    讓我走，我當時有要回到車上看我車子裡面到底怎麼樣，要
    收拾一下。丁○○在跟我拉衣服時，警察在前面一點的地方
    有看到。」等語明確（見本院卷第75至78頁）。
  (三)證人乙○○於本院審理時具結證稱：「我是臺北縣政府警察
    局新店分局碧潭派出所警員。本件總共有請我們同仁去過二
    次現場，當時是值班派遣我們巡邏網去現場處理糾紛，現場
    是沒有什麼違法的情事，現場是由耕莘醫院的警衛引導我們
    說現場有一些計程車的排班糾紛，現場的計程車是沿著耕莘
    醫院內側排一排，我詢問甲○○有什麼需要協助，甲○○說
    是一些排班糾紛，甲○○說不需要我們處理，他就載乘客離
    開，我們現場詢問警衛，警衛說是排班的糾紛，因為甲○○
    已經載客離開不需要我們的協助，我們就回去執行我們的勤
    務。現場我只有跟甲○○接觸，其他有誰在場，有點久了，
    忘記了，我當時看到甲○○的外觀觀察是正常的，沒有其他
    傷痕，衣服沒有破損，第二次時我是於16時至18時在派出所
    裡面受理民眾報案，辛○○回來之後，他說甲○○說要對他
    抄的那些人提出告訴，所以由我負責製作筆錄，當時看到甲○○的時候，身體有些傷痕，衣服也有一些毀損的情形。」
    等語（見本院卷第52、53頁），足見於前揭時地，告訴人確
    實有因排班糾紛而身體受傷及衣服毀損之情事。
  (四)證人庚○○於本院審理時具結證述：「我擔任計程車司機，
    計程車號860-CH。我認識被告四人，不認識甲○○，但那天
    有看過。96年3月7日下午我有在新店耕莘醫院排班，大概下
    午4點多，我進來排班排在最後一個，看到最前面有圍著一
    堆人，我好奇下車去看看，我看到有一個人拿著紙筆在抄我
    前面壬○○的車號，口中唸唸有詞，說這些車號我通通要把
    它抄起來，說我的也要，口中念著說『我有打電話去全民、
    臺灣大車隊，說這邊能不能排班，他們說可以』，然後我就
    走到前面去看到底怎麼一回事，看到前面有一部計程車後窗
    玻璃已經被打破，問旁邊的人到底怎麼一回事，他說是排班
    的事，我就要回我的車上，快要到我車上時，看到壬○○從
    廁所出來，我就跟他說那個人也把你的車號抄起來了，我就
    站在我的車旁邊，看到壬○○去找甲○○，質問他為何要抄
    他的車號，我又沒有對你怎麼樣，甲○○不理壬○○，要走
    開，壬○○很急就抓著甲○○前面的衣服，但是我沒有很注
    意有無弄壞，確切的部分時間太久我不清楚了，甲○○就把
    壬○○的手打開，這時警衛就過來，問壬○○怎麼一回事，
    壬○○說他把我車號抄走了，那時剛好前面要叫車，他們就
    叫我先出車，我就先走了，之後他們有無衝突我就不清楚了
    。壬○○看到甲○○時，甲○○已經抄好車號，因後面已經
    沒有車了，但紙筆都還拿在手上，我當時所在的位置，跟甲○○、壬○○所站的位置距離約3、4公尺。」等語（見本院
    第53、54頁），故被告壬○○確實有為質疑告訴人抄其車號
    及解釋其當時未參與打架等事，而拉扯告訴人之外套，以強
    暴方法使告訴人聽其前開解釋之情事，此亦為被告壬○○所
    自承，自堪信為真實。
  (五)證人丙○○於本院審理時具結證稱：「我從事計程車司機工
    作，來法院才認識被告四人，不認識甲○○，確切日期不記
    得，只記得是下午，耕莘醫院外面有排班站，計程車招呼站
    ，耕莘醫院進去要收費，所以大家有共識，裡面只停二部計
    程車，其他車輛排在耕莘醫院外面的計程車招呼站，當天我
    是排在被告己○○後面，己○○是排第二個，我是排第三個
    ，我計程車號碼865-EF，然後那位先生直接就從我前面開進
    去停在裡面的第三部，我是外面的第一部，己○○就下車跟
    那個司機講排班要按照順序來，然後第一部走掉，我就往前
    遞補，我就變成裡面的第三部，己○○就跟那位司機講，排
    班要怎麼排，那個司機就很不高興，說我們裡面沒有車，為
    什麼他不能排，己○○就跟他解釋外面還有十幾部車，客人
    陸續出來，換那位司機去載客人就走了，之後我就載客人走
    了，之後我回來，是己○○跟我說己○○他們剛才跟那個司
    機又起爭執、打架，之後我就不知道了。第二次我載客人再
    回來時，就沒有看到那位司機，己○○跟我說，對方之後有
    回來，回來後他們有起了衝突，我不知道他們是指誰，說對
    方又回來鬧，我就沒有跟他們多談什麼，為什麼打架的事情
    我不知道，但有跟我提過打架，不知道有幾個人起衝突，我
    沒有親眼看到。」等語（見本院卷第54、55頁），則被告己○○既然向證人丙○○提及其有與他人與告訴人打架之情事
    ，自堪認被告己○○確實有共同傷害告訴人之情事。
  (六)證人辛○○於本院審理時具結證述：「我96年3月在新店分
    局碧潭派出所任職，96年3月7日下午有到新店耕莘醫院處理
    計程車排班的糾紛，他們有報二次案，第二次我自己一人騎
    警用機車去。我剛到耕莘醫院時，我看到被害人衣服有被拉
    扯過的情形，身上確實有受傷，他計程車的後擋風玻璃、車
    窗都破掉，我問他狀況，問他是誰打他的、破壞，丁○○這
    時才過來跟他理論起爭執，丁○○跟告訴人之間的談話內容
    是告訴人說車隊很惡霸，不讓外車排班，丁○○就說從以前
    耕莘醫院就是他們車隊在排班，沒有互相拉扯。因為醫院在
    旁邊，我就請告訴人去醫院驗傷，但是告訴人沒有要去驗傷
    的意思，我就問告訴人是否要去派出所提告訴，本來沒有要
    帶丁○○去，我要離開時，他們二人又起爭執互相拉扯，告
    訴人大概是說車隊很惡霸，不讓外車來排班，丁○○說從他
    去就是這樣排班，要加入車隊的意思，是被害人先上計程車
    ，門還沒有關，越講越大聲，丁○○就走過去好像要把告訴
    人拉下來的樣子，沒有看到丁○○走過去朝告訴人頭部揮打
    ，告訴人坐在司機座，丁○○伸出雙手要去把告訴人拉下來
    ，我就過去把他們拉開，我有看到丁○○拉告訴人的衣服，
    要把告訴人拉下來，告訴人沒有被拉出車外，我看到後就過
    去從丁○○後方把他拉開，我怕雙方拉扯會有受傷，所以我
    就請他們二人一起去派出所。我到場後，沒有印象有聽到丁○○對告訴人說，你不是木柵的，如果再讓我碰到你，要讓
    你好看等恐嚇話語，我要上機車時跟他們離一段距離4、5公
    尺。」等語（見本院卷第85至89頁），足認被告丁○○確實
    有拉扯告訴人，及告訴人受傷之事實，此亦為被告丁○○所
    自承。至於證人辛○○雖證稱未看見被告丁○○打告訴人頭
    部，但當時告訴人在車內，是現有受阻隔，且證人辛○○有
    轉身走向機車，亦未全程目睹事發之經過，故尚難因此為被
    告丁○○有利之認定。
  (七)又於前揭時地，因排班問題致告訴人遭毆打而受有枕部頭皮
    10乘10公分（cm）、背部4乘4公分、前胸壁14乘14公分之受
    挫傷、胸壁4乘4公分、右拇指5乘5公釐（mm）之挫傷併淺創
    傷、及右側頂部頭皮挫傷併淺創傷4乘4公分等傷害，及告訴
    人之外套遭拉扯破損之事實，復有證人高炳發、李國輝、廖
    朝景、庚○○、何正旭於警詢、偵查中陳述明確（分別見偵
    查卷第12至23、77至79、91至94頁），並有臺北市立萬芳醫
    院驗傷診斷證明書、告訴人受傷及外套毀損照片與監視器畫
    面在卷可資佐證（分別見偵查卷第41、57至64頁）。
  (八)綜上所述，本件事證明確，被告己○○、戊○○之傷害犯行
    ，被告壬○○之強制及毀損犯行，被告丁○○之恐嚇及傷害
    犯行，洵堪認定，應予依法論科。
四、論罪科刑
  (一)核被告己○○所為，係犯刑法第277條第1項傷害罪。被告己○○與姓名、年籍不詳之成年人間，有犯意聯絡與行為分擔
    ，為共同正犯。爰審酌被告己○○因排班問題，不知理性溝
    通解決，竟因一時情緒難平，而以前述傷害方式處理糾紛，
    且犯罪後迭於偵、審中一再否認犯行，足認被告己○○犯後
    態度不佳，另衡諸然告訴人因此所受傷勢、損失尚非至鉅，
    被告己○○多次表達和解意願，然告訴人不願以和解方式解
    決本件糾紛，與被告己○○之智識程度等一切情狀，量處如
    主文第一項所示之刑，並諭知易科罰金之折算標準，以示懲
    儆。
  (二)核被告戊○○所為，係犯刑法第277條第1項傷害罪。爰審酌
    被告戊○○僅因告訴人抄寫其車號等細故即毆打告訴人，且
    犯罪後迭於偵、審中一再否認犯行，足認被告戊○○犯後態
    度不佳，另衡諸然告訴人因此所受傷勢、損失尚非至鉅，被
    告戊○○多次表達和解意願，然告訴人不願以和解方式解決
    本件糾紛，與被告戊○○之智識程度等一切情狀，量處如主
    文第二項所示之刑，並諭知易科罰金之折算標準，以示懲儆
    。
  (三)核被告壬○○所為，係犯刑法第304條之強制罪及第354條之
    毀損罪。被告壬○○以一行為同時毀損告訴人之衣服並以強
    暴方法使告訴人行無義務之事，為想像競合，應依刑法第55
    條規定從較重之刑法第304 條之強制罪處斷，公訴意旨認係
    分論併罰，容有未洽。爰審酌被告壬○○無前科，有臺灣高
    等法院被告前案紀錄表可按，其素行尚佳，被告與告訴人僅
    因抄寫車牌等細故，不知理性溝通解決，竟以前述毀損及強
    制方式處理糾紛，被告壬○○犯罪後迭於偵、審中一再否認
    犯行，足認被告壬○○犯後態度不佳，另衡諸然告訴人因此
    所受損失尚非至鉅，被告壬○○多次表達和解意願，然告訴
    人不願以和解方式解決本件糾紛，與被告壬○○之智識程度
    等一切情狀，量處如主文第三項所示之刑，並諭知易服勞役
    之折算標準，以示懲儆。
  (四)核被告丁○○所為，係犯刑法第277條第1項之傷害罪以及第
    305條恐嚇罪。被告丁○○所犯前揭二罪間，犯意各別，行
    為互殊，應分論併罰。爰審酌被告丁○○無前科，有臺灣高
    等法院被告前案紀錄表可按，其之素行尚佳，被告丁○○因
    其計程車隊隊員與告訴人間因排班問題而有糾紛，不知理性
    溝通解決，竟以前述傷害及恐嚇方式處理糾紛，且犯罪後迭
    於偵、審中一再否認犯行，足認被告丁○○犯後態度不佳，
    另衡諸然告訴人因此所受傷勢、損失尚非至鉅，被告丁○○
    多次表達和解意願，然告訴人不願以和解方式解決本件糾紛
    ，與被告丁○○之智識程度等一切情狀，分別量處如主文第
    四項所示之刑，並分別諭知易科罰金之折算標準，以示懲儆
    。
  (五)又中華民國九十六年罪犯減刑條例業經總統於96年7月4日公
    布，同年07月16日施行。本件被告己○○、壬○○、戊○○
    、丁○○分別所犯傷害、毀損、恐嚇危害安全、強制罪，其
    等犯罪之時間均係在96年04月24日以前，且其所犯罪名與宣
    告刑，經核皆符合該條例第2條第1項第3 款規定，應依同條
    例第7 條減輕其刑，並於判決主文同時諭知其宣告刑及減得
    之刑，並應同條例第9條、第10條第1項之規定，分別諭知易
    科罰金、易服勞役之折算標準，及定其應執行刑，以符法治
    。
貳、公訴不受理部分
一、公訴意旨略以：被告丁○○於96年3月7日15時50分許，在臺
    北縣新店市○○路362號新店耕莘醫院院區內A棟大樓前車道
    旁，基於毀損他人之物之犯意，拉扯告訴人甲○○之外套，
    致告訴人甲○○外套受有破裂之損壞，因認被告丁○○此部
    分係涉犯刑法第354條毀損罪嫌。
二、按刑法第354條之毀損罪，依同法第357條前段之規定，須告
    訴乃論，又告訴乃論之罪，未經告訴或其告訴經撤回者，應
    諭知不受理之判決，刑事訴訟法第303條第3款定有明文，經
    查，本件告訴人甲○○於警詢、偵查中並未對被告丁○○之
    前揭毀損罪嫌提出告訴，是此部分既未經合法告訴，依前揭
    規定，此部分自應諭知不受理判決，爰宣告如主文第五項所
    示。
據上論斷，應依刑事訴訟法第284條之1、第299條第1項前段、第
303條第3款，刑法第28條、第277條第1 項、第304條第1 項、第
305條、第354條、第55條、第41條第1項前段、第42條第3項、第
51 條第6款，中華民國九十六年罪犯減刑條例第2條第1項第3款
、第7條、第9條、第10條第1項，判決如主文。
本案經檢察官簡逸薇到庭執行職務
中    華    民    國    97    年    1     月    21    日
                  刑事第五庭    法  官  賴秀蘭
以上正本證明與原本無異。
如不服本判決，應於判決送達後10日內向本院提出上訴狀（應抄
附繕本）。告訴人或被害人如對於本判決不服者，應具備理由請
求檢察官上訴，其上訴期間之計算係以檢察官收受判決正本之日
期為準。
                                書記官  游秀珠
中    華    民    國    97    年    1     月    28    日
附錄本案論罪科刑法條：
刑法第277條
傷害人之身體或健康者，處 3 年以下有期徒刑、拘役或 1 千元
以下罰金。
犯前項之罪因而致人於死者，處無期徒刑或 7 年以上有期徒刑；
致重傷者，處3年以上10年以下有期徒刑。
刑法第304條
以強暴、脅迫使人行無義務之事或妨害人行使權利者，處 3 年以
下有期徒刑、拘役或 3 百元以下罰金。
前項之未遂犯罰之。
刑法第305條
以加害生命、身體、自由、名譽、財產之事，恐嚇他人致生危害
於安全者，處2年以下有期徒刑、拘役或3百元以下罰金。
刑法第354條
毀棄、損壞前二條以外之他人之物或致令不堪用，足以生損害於
公眾或他人者，處2年以下有期徒刑、拘役或5百元以下罰金。


司法院資訊處製作；財團法人民間司法改革基金會備份。
